ACORDAO-COMPLETO-2385553

ACÓRDÃO DE RELAÇÃO

ACÓRDÃO DE RELAÇÃO 13256/2019 ATA 44/2019 - SEGUNDA CÂMARA

Acórdão 13256/2019-TCU-Segunda Câmara
	Trata-se de prestação de contas anual do Laboratório Nacional de Astrofísica do Ministério da Ciência, Tecnologia, Inovações e Comunicações (LNA/MCTIC) relativas ao exercício financeiro de 2017. A prestação e contas foi organizada de forma individual consoante Instrução Normativa TCU 63/2010 e Decisão Normativa TCU 163/2017.
2.	A unidade jurisdicionada é órgão integrante do MCTIC, criado pela Resolução Executiva 36/1985, e tem como principal finalidade planejar, desenvolver, prover, operar e coordenar os meios e a infraestrutura para fomentar de forma cooperada a astronomia observacional brasileira.	Considerando que a Controladoria-Geral da União (CGU) examinou os resultados quantitativos e qualitativos da gestão e os controles internos, bem como a conformidade das peças de prestação de contas e o cumprimento de determinações e recomendações expedidas pelos órgãos de controle;
	considerando que a CGU destacou o bom desempenho geral da gestão quanto ao atingimento das metas físicas e financeiras, a despeito das restrições orçamentárias impostas;
	considerando que o Relatório de Auditoria da CGU não reportou a ocorrência de dano ao erário;
	considerando que foram constatadas nas contas tão somente impropriedades formais ou natureza leve, tais como: a não apresentação de todas as informações relativas ao rol de responsáveis da unidade, consoante art. 11 da Instrução Normativa TCU 63/2010; a ausência de índices relacionados ao objetivo de aprimoramento dos processos internos com vistas ao aumento da eficiência organizacional e do uso racional de recursos naturais (objetivo estratégico 1, programa 1.6. do PDU 2017-2021) ; e a ausência de indicadores do TCG 2017 associados às variáveis de economicidade e de excelência;
	considerando que as falhas reportadas não tem gravidade suficiente para macular as contas dos responsáveis;
	considerando os pareceres uniformes constantes dos autos; 
	os ministros do Tribunal de Contas da União, reunidos em sessão da 2ª Câmara, ACORDAM, por unanimidade, de acordo com os pareceres emitidos nos autos e com fundamento no art. 143, I, "a", do Regimento Interno, em:
a) julgar, nos termos do art. 16, inciso I, da Lei 8.443/1992 regulares as contas de Albert Josef Rudolf Bruch; Alberto Rodriguez Ardila; Alessandro da Silva Paula; Bruno Vaz Castilho de Souza; Cledson Pereira dos Santos; Clemens Darvin Gneiding; Douglas Vinicius Vaz Martins; Egas Murilo de Sousa Lemos Filho; Elieber Mateus dos Santos; Eder Martioli; e Saulo Roberly Gargaglioni, dando-lhes quitação plena;
b) encaminhar ao Laboratório Nacional de Astrofísica do Ministério da Ciência, Tecnologia, Inovações e Comunicações (LNA/MCTIC) cópia do presente acórdão, dando-lhe ciência sobre as seguintes impropriedades encontradas nas contas: 
b.1) não apresentação de todas as informações relativas ao rol de responsáveis da unidade, tais quais, atos formais de nomeação, designação ou exoneração, com data de publicação em órgãos oficiais; endereço residencial completo e endereço de correio eletrônico em ofensa ao disposto no art. 11, da IN TCU 63/2010; 
b.2) ausência de índices relacionados as metas do objetivo estratégico aprimoramento dos processos internos com vistas ao aumento da eficiência institucional e do uso racional de recursos naturais, previsto no PDU 2017-2021, em ofensa as orientações do Guia Referencial para Medição de Desempenho e Manual para Construção de Indicadores do Programa Nacional de Gestão Pública e Desburocratização; e 
b.3) inexistência de métricas das categorias economicidade e excelência, o que afronta às prescrições do Guia Referencial para Medição de Desempenho e Manual para Construção de Indicadores do Programa Nacional de Gestão Pública e Desburocratização. 
c) arquivar o presente processo.
1.Processo TC-Processo 036.671/2018-5 (PRESTAÇÃO DE CONTAS - Exercício: 2017) 
       1.1. Classe de Assunto: II
1.2. Responsáveis: Albert Josef Rudolf Bruch (CPF XXX.714.276-XX) ; Alberto Rodriguez Ardila (CPF XXX.305.470-XX) ; Alessandro da Silva Paula (CPF XXX.233.096-XX) ; Bruno Vaz Castilho de Souza (CPF XXX.133.307-XX) ; Cledson Pereira dos Santos (CPF XXX.747.846-XX) ; Clemens Darvin Gneiding (CPF XXX.273.049-XX) ; Douglas Vinicius Vaz Martins (CPF XXX.672.636-XX) ; Eder Martioli (CPF XXX.734.038-XX) ; Egas Murilo de Sousa Lemos Filho (CPF XXX.117.497-XX) ; Elieber Mateus dos Santos (CPF XXX.231.146-XX) e Saulo Roberly Gargaglioni (CPF XXX.553.426-XX) .
1.3. Unidade: Laboratório Nacional de Astrofísica.
1.4. Relatora: ministra Ana Arraes.
1.5. Representante do Ministério Público: procurador Sergio Ricardo Costa Caribé.
1.6. Unidade Técnica: Secretaria de Controle Externo do Desenvolvimento Econômico.
1.7. Representação legal: não há.
1.8. Determinações/Recomendações/Orientações: não há.

Segunda Câmara

Laboratório Nacional de Astrofísica.

Albert Josef Rudolf Bruch (CPF XXX.714.276-XX); Alberto Rodriguez Ardila (CPF XXX.305.470-XX); Alessandro da Silva Paula (CPF XXX.233.096-XX); Bruno Vaz Castilho de Souza (CPF XXX.133.307-XX); Cledson Pereira dos Santos (CPF XXX.747.846-XX); Clemens Darvin Gneiding (CPF XXX.273.049-XX); Douglas Vinicius Vaz Martins (CPF XXX.672.636-XX); Eder Martioli (CPF XXX.734.038-XX); Egas Murilo de Sousa Lemos Filho (CPF XXX.117.497-XX); Elieber Mateus dos Santos (CPF XXX.231.146-XX) e Saulo Roberly Gargaglioni (CPF XXX.553.426-XX).

ANA ARRAES

não há.

Procurador Sergio Ricardo Costa Caribé.

PRESTAÇÃO DE CONTAS (PC)

Secretaria de Controle Externo do Desenvolvimento Econômico.